Inventaris van het archief van de Sector Commissie Onderwijs Personeel (SCOP) en taakvoorganger en het Werkgeversoverleg Onderwijs (WGO) van het ministerie van Onderwijs, Cultuur en Wetenschap, 1994-2013
Nationaal Archief, Den Haag
- Werkgeversoverleg primair en voortgezet onderwijs, beroepsonderwijs en volwasseneneducatie (WGO), B.
  - Stukken van bijzondere aard, B.1.
    - Taakuitvoering, B.1.1.
      - Georganiseerd overleg, B.1.1.1.
        - Overlegdossiers per jaar, B.1.1.1.2.
          - 2001, B.1.1.1.2.04.
            - Arbeidsvoorwaardenbeleid sector Onderwijs en Wetenschappen 2000 - 2001, 842-843; 2 pakken
              - Briefnummers 01.00004 tot en met 01.00219 2001, 842
              - Briefnummers 01.00221 tot en met rest 2001 2001, 843
            - Begroting ministerie van OCenW 2000 (Arbeidsmarkteffectrapportage), 2001; 844; omslag
            - Begroting ministerie van OCenW 2002 (Arbeidsmarkteffectrapportage), 2001; 845; omslag
            - Besluit werkloosheid onderwijs- en onderzoekpersoneel, 2001; 846; omslag
            - Besluit ziekte en arbeidsongeschiktheid onderwijs- en onderzoekpersoneel, 2001; 847; omslag
            - Bevordering arbeidsparticipatie ouderen, 2001; 848; omslag
            - Decentralisatie arbeidsvoorwaarden, 2001; 849; omslag
            - Decentralisatie arbeidsvoorwaarden sector Beroepsgerichte Volwassenen Educatie 1996 - 1998, 2001; 850; omslag
            - Decentralisatie arbeidsvoorwaarden sector Primair Onderwijs, 2001; 851; omslag
            - Financiële arbeidsvoorwaarden, 2001; 852; omslag
            - Lijsten met ingekomen stukken Werkgeversberaad Hoger onderwijs en Wetenschappelijk onderzoek / Werkgeversoverleg (WBHW-WGO), 2001; 853; omslag
            - Rechtspositiebesluit onderwijs, 2001; 854; omslag
            - Spaarloonregeling, 2001; 855; omslag
            - Structuur uitvoering werk en inkomen (SUWI), 2001; 856; omslag
            - Verplaatsingskosten, 2001; 857; omslag
            - Vervangingspools, 2001; 858-860; 3 pakken
              - 2001, deel 1, 858
              - 2001, deel 2, 859
              - 2001, deel 3, 860
            - Wachtgeld en (of) ontslagregelingen, 2001; 861; omslag
            - Werkgelegenheid en arbeidsmarkt, 2001; 862-863; 1 omslag en 1 pak
              - Briefnummers 01.00068 tot en met 01.00256 2001, 862; pak
              - Briefnummers 01.00266 tot en met 01.00365 2001, 863
            - Wet op de expertisecentra, 2001; 864; omslag
            - Wet op het primair onderwijs, 2001; 865; pak
            - Wet op het voortgezet onderwijs, 2001; 866; omslag
            - Ziektekosten, 2001; 867; omslag
          - 2002, B.1.1.1.2.05.
            - Arbeid en Zorg, 2002; 868; omslag
            - Arbeidsduurverkorting, 2002; 869; omslag
            - Arbeidsvoorwaardenbeleid sector Onderwijs en Wetenschappen 2000 - 2001, 2002; 870; pak
            - Arbeidsvoorwaardenbeleid sector Onderwijs en Wetenschappen 2002 - 2003, 871; omslag
            - Begroting ministerie van OCenW 2003 (Arbeidsmarkteffectrapportage), 2002; 872; omslag
            - Besluit ziekte en arbeidsongeschiktheid onderwijs- en onderzoekpersoneel, 2002; 873; omslag
            - Bevordering arbeidsparticipatie ouderen, 2002; 874; omslag
            - Convenant I ter verbetering van de positie van het onderwijs en het daarin werkzame onderwijspersoneel, 2002; 875; omslag
            - Convenant II ter verbetering van de structuur van de arbeidspositie van het onderwijspersoneel, 2002; 876; omslag
            - Decentralisatie arbeidsvoorwaarden sector Beroepsgerichte Volwassenen Educatie 1996 - 1998, 2002; 877; omslag
            - Decentralisatie arbeidsvoorwaarden sector Primair Onderwijs, 2002; 878; omslag
            - Financiële arbeidsvoorwaarden, 2002; 879; omslag
            - Lijsten met ingekomen stukken Werkgeversberaad Hoger onderwijs en Wetenschappelijk onderzoek / Werkgeversoverleg (WBHW-WGO), 2002; 880; omslag
            - Onderwijs ondersteunend personeel, 2002; 881; omslag
            - Pensioenen algemeen, 2002; 882; omslag
            - Rechtspositiebesluit onderwijs, 2002; 883; omslag
            - Sociale zekerheid, 2002; 884; omslag
            - Verlofregelingen, 2002; 885; omslag
            - Verplaatsingskosten, 2002; 886; omslag
            - Vervangingspools, 2002; 887; omslag
            - Werkgelegenheid en arbeidsmarkt, 2002; 888; pak
            - Wet op de expertisecentra, 2002; 889; omslag
            - Wet op het primair onderwijs, 2002; 890; omslag
            - Wet op het voortgezet onderwijs, 2002; 891; omslag
          - 2003, B.1.1.1.2.06.
            - Arbeidsduurverkorting, 2003; 892; omslag
            - Arbeidsvoorwaardenbeleid sector Onderwijs en Wetenschappen 2000 - 2001, 2003; 893; omslag
            - Arbeidsvoorwaardenbeleid sector Onderwijs en Wetenschappen 2002 - 2003, 894; omslag
            - Begroting ministerie van OCenW 2004 (Arbeidsmarkteffectrapportage), 2003; 895; omslag
            - Besluit werkloosheid onderwijs- en onderzoekpersoneel, 2003; 896; omslag
            - Bevordering arbeidsparticipatie ouderen, 2003; 897; omslag
            - Decentralisatie arbeidsvoorwaarden sector Primair Onderwijs, 2003; 898; omslag
            - Faciliteitenregeling anderstalige leerlingen, 2003; 899; omslag
            - Financiële arbeidsvoorwaarden, 2003; 900; omslag
            - Herinrichting georganiseerd overleg, 2003; 901
            - Lijsten met ingekomen stukken Werkgeversberaad Hoger onderwijs en Wetenschappelijk onderzoek / Werkgeversoverleg (WBHW-WGO), 2003; 902; omslag
            - Onderwijs ondersteunend personeel, 2003; 903; omslag
            - Pensioenen algemeen, 2003; 904; omslag
            - Rechtspositiebesluit onderwijs, 2003; 905; omslag
            - Verplaatsingskosten, 2003; 906; omslag
            - Vervangingspools, 2003; 907; omslag
            - Wachtgeld en (of) ontslagregelingen, 2003; 908; omslag
            - Werkgelegenheid en arbeidsmarkt, 2003; 909; omslag
            - Wet op het primair onderwijs, 2003; 910; omslag
            - Wet op het voortgezet onderwijs, 2003; 911; omslag
            - Ziektekosten, 2003; 912; omslag
          - 2004, B.1.1.1.2.07.
            - Arbeidstijdenwet, 2004; 913; omslag
            - Arbeidsvoorwaardenbeleid onderwijspersoneel 2004, 914; omslag
            - Arbeidsvoorwaardenbeleid sector Onderwijs en Wetenschappen 2000 - 2001, 2004; 915; omslag
            - Arbeidsvoorwaardenbeleid sector Onderwijs en Wetenschappen 2002 - 2003, 2004; 916; omslag
            - Begroting ministerie van OCenW (Arbeidsmarkteffectrapportage) 2004, 917; omslag
            - Besluit ziekte en arbeidsongeschiktheid onderwijs- en onderzoekpersoneel, 2004; 918; omslag
            - Convenant I ter verbetering van de positie van het onderwijs en het daarin werkzame onderwijspersoneel, 2004; 919; omslag
            - Decentralisatie arbeidsvoorwaarden sector Beroepsgerichte Volwassenen Educatie 1996 - 1998, 2004; 920; omslag
            - Decentralisatie arbeidsvoorwaarden sector Primair Onderwijs, 2004; 921; omslag
            - Decentralisatie arbeidsvoorwaardenvorming voortgezet onderwijs, 2004; 922; omslag
            - Faciliteitenregeling anderstalige leerlingen, 2004; 923; omslag
            - Financiële arbeidsvoorwaarden, 2004; 924; omslag
            - Onderwijs ondersteunend personeel, 2004; 925; omslag
            - Rechtspositiebesluit onderwijs, 2004; 926; omslag
            - Structuur uitvoering werk en inkomen (SUWI), 2004; 927; omslag
            - Vakbondsfaciliteiten, 2004; 928; omslag
            - Verplaatsingskosten, 2004; 929; omslag
            - Wet op het primair onderwijs, 2004; 930; omslag
            - Ziektekosten, 2004; 931; omslag
          - 2005, B.1.1.1.2.08.
            - Arbeidsvoorwaardenbeleid onderwijspersoneel 2005 - 2006, 932; omslag
            - Arbeidsvoorwaardenbeleid sector Onderwijs en Wetenschappen 2000 - 2001, 2005; 933; omslag
            - Begroting Onderwijs, Cultuur en Wetenschappen (OCW), 2005; 934; omslag
            - Besluit werkloosheid onderwijs- en onderzoekpersoneel, 2005; 935; omslag
            - Besluit ziekte en arbeidsongeschiktheid onderwijs- en onderzoekpersoneel, 2005; 936; omslag
            - Convenant I ter verbetering van de positie van het onderwijs en het daarin werkzame onderwijspersoneel, 2005; 937; omslag
            - Decentralisatie arbeidsvoorwaarden sector Primair Onderwijs, 2005; 938; omslag
            - Decentralisatie arbeidsvoorwaardenvorming voortgezet onderwijs, 2005; 939; omslag
            - Faciliteitenregeling anderstalige leerlingen, 2005; 940; omslag
            - Spaarloonregeling, 2005; 941; omslag
            - Structuur uitvoering werk en inkomen (SUWI), 2005; 942; omslag
            - Werkgelegenheid en arbeidsmarkt, 2005; 943; omslag
            - Wet medezeggenschap scholen, 2005; 944; omslag
            - Wet op het primair onderwijs, 2005; 945; omslag
            - Wet werk en inkomen naar arbeidsvermogen (WIA), 2005; 946; omslag
          - 2006, B.1.1.1.2.09.
            - Arbeidsvoorwaardenbeleid onderwijspersoneel 2005 - 2006, 947; omslag
            - Arbeidsvoorwaardenbeleid sector Onderwijs en Wetenschappen 2000 - 2001, 2006; 948; omslag
            - Arbeidsvoorwaardenbeleid sector Onderwijs en Wetenschappen 2002 - 2003, 2006; 949; omslag
            - Besluit werkloosheid onderwijs- en onderzoekpersoneel, 2006; 950; omslag
            - Besluit ziekte en arbeidsongeschiktheid onderwijs- en onderzoekpersoneel, 2006; 951; omslag
            - Decentralisatie arbeidsvoorwaarden sector Primair Onderwijs, 2006; 952; omslag
            - Decentralisatie arbeidsvoorwaardenvorming voortgezet onderwijs, 2006; 953; omslag
            - Financiële arbeidsvoorwaarden, 2006; 954; omslag
            - Vakbondsfaciliteiten, 2006; 955; omslag
            - Wet werk en inkomen naar arbeidsvermogen (WIA), 2006; 956; omslag
            - Ziektekosten, 2006; 957; omslag
          - 2007, B.1.1.1.2.10.
            - Arbeidsvoorwaardenbeleid onderwijspersoneel 2005 - 2006, 2007; 958; omslag
            - Arbeidsvoorwaardenbeleid onderwijspersoneel 2007 - 2008, 959; omslag
            - Arbeidsvoorwaardenbeleid sector Onderwijs en Wetenschappen 2002 - 2003, 2007; 960; omslag
            - Besluit werkloosheid onderwijs- en onderzoekpersoneel, 2007; 961; omslag
            - Decentralisatie arbeidsvoorwaarden sector Primair Onderwijs, 2007; 962; omslag
            - Decentralisatie arbeidsvoorwaardenvorming voortgezet onderwijs, 2007; 963; omslag
            - Financiële arbeidsvoorwaarden, 2007; 964; omslag
            - Rechtspositiebesluit onderwijs, 2007; 965; omslag
            - Vakbondsfaciliteiten, 2007; 966; omslag
            - Wet op de expertisecentra, 2007; 967; omslag
            - Wet werk en inkomen naar arbeidsvermogen (WIA), 2007; 968; omslag
          - 2008, B.1.1.1.2.11.
            - Decentralisatie arbeidsvoorwaarden sector Primair Onderwijs, 2008; 969; omslag
          - 2009, B.1.1.1.2.12.
            - Arbeidsvoorwaardenbeleid onderwijspersoneel 2005 - 2006, 2009; 970
            - Financiële arbeidsvoorwaarden, 2009; 971; omslag
          - 2010, B.1.1.1.2.13.
            - Arbeidsvoorwaardenbeleid onderwijspersoneel 2005 - 2006, 2010; 972; omslag
            - Financiële arbeidsvoorwaarden, 2010; 973; omslag
      - Werkgroepen, B.1.1.2.
        - Agenda's en notulen van de vergadering van de ad hoc werkgroep 'De Jaren Tellen', 2000; 974; omslag
        - Verbeterplan door de Tripartiete werkgroep Vrouwen in Besluitvorming (VIB), 2000; 975; omslag
        - Agenda's en notulen van de vergaderingen van de ad hoc werkgroep Collectieve Arbeidsvoorwaarden overeenkomst (CAO) Voortgezet Onderwijs, 2002 - 2012; 976-985; 10 omslagen
          - 2002, 976
          - 2004, 977
          - 2005, 978
          - 2007, 979
          - 2008, 980
          - 2009, 981
          - 2010, 982
          - 2011, 983
          - 2012, deel 1, 984
          - 2012, deel 2, 985
        - Discussienota's door de ad hoc werkgroep Ziektekosten, 2004 - 2006; 986-988; 3 omslagen
          - 2004, 986
          - 2005, 987
          - 2006, 988
        - Agenda's en notulen van de vergaderingen van het Werkgroep Besluit Werkloosheid Onderwijs- en Onderzoekpersoneel (BWOO) - Overheidspersoneel onder de werknemersverzekeringen (OOW), 2009 - 2013; 989-996; 5 pakken en 3 omslagen
          - Zonder nummers 2009, 989; omslag
          - 10.00001 - 10.00078 2010, 990
          - 10.00080 - 10.00172 2010, 991; omslag
          - 11.00001 - 11.00099 2011, 992
          - 11.00101 - 11.00165 2011, 993
          - 11.00166 - 11.00198 2011, 994; omslag
          - 12.00001 - 12.00109 2012, 995
          - 13.00008 - 13.00058 2013, 996